【裁判字號】    99,刑智上訴,31
【裁判日期】    991111
【裁判案由】    違反著作權法等
【裁判全文】
智慧財產法院刑事判決
                                  99年度刑智上訴字第31號
上  訴  人  臺灣彰化地方法院檢察署檢察官
上  訴  人  甲○○
即  被  告
上  訴  人  乙○○
即   被  告
選任辯護人  粘舜權律師
            鍾欣惠律師
被      告  戊○○
            己○○
            邱詠樺
            丁○○
            丙○○
上列上訴人因上訴人即被告等違反著作權法等案件，不服臺灣彰
化地方法院98年度訴字第2042號，中華民國99年2 月25日第一審
判決（起訴案號：臺灣彰化地方法院檢察署98年度偵字第8976、
10170 號），提起上訴，本院判決如下：
    主  文
原判決撤銷。
甲○○共同意圖銷售而擅自以重製於光碟之方法侵害他人之著作
財產權，累犯，處有期徒刑壹年捌月。如附件一、附件二、附件
三及附表二所示之物，均沒收。
戊○○、己○○共同意圖銷售而擅自以重製於光碟之方法侵害他
人之著作財產權，各處有期徒刑陸月，如易科罰金，均以新臺幣
壹仟元折算壹日。如附件一、附件二、附件三及附表二所示之物
暨均沒收。
邱詠樺、乙○○幫助共同意圖銷售而擅自以重製於光碟之方法侵
害他人之著作財產權，各處有期徒刑參月，如易科罰金，均以新
臺幣壹仟元折算壹日。均緩刑參年。
丁○○、丙○○幫助共同意圖銷售而擅自以重製於光碟之方法侵
害他人之著作財產權，各處有期徒刑參月，如易科罰金，以新臺
幣壹仟元折算壹日。
    事  實
一、甲○○於民國（下同）89年間因製造猥褻物品案件，經臺灣
    板橋地方法院以90年度易字第1075號判處有期徒刑6 月確定
    ，91年6 月5 日易科罰金執行完畢；又於93年間因製造猥褻
    物品案件，經同法院以94年度易字第52號判處有期徒刑10月
    ，並經臺灣高等法院以94年度上易字第982 號駁回上訴確定
    ，95年3 月2 日經緝獲入監執行，96年1 月1 日縮刑期滿執
    行完畢；又於95年間再因製造猥褻物品案件，經同地院以95
    年度易字第1545號判處有期徒刑1 年2 月，並經臺灣高等法
    院以96年度上易字第1039號駁回上訴確定，因減刑條例減為
    有期徒刑7 月，96年10月29日入監執行，97年5 月28日縮刑
    期滿甫執行完畢（構成累犯）。
二、詎甲○○猶不知悔改，與簡俊傑、己○○均明知如附件一所
    示「XBOX」等相關商標圖樣；如附件二所示「PlayStation
    」、「PS設計圖」商標圖樣；如附件三所示「Nintendo」相
    關商標圖樣以及如附件四所示「KOEI」商標圖樣，係分別經
    美商微軟公司（下稱微軟公司）、日商新力電腦娛樂股份有
    限公司（下稱新力公司）、日商任天堂株式會社（下稱任天
    堂公司）及台灣光榮綜合資訊股份有限公司（下稱台灣光榮
    公司）向經濟部智慧財產局申請註冊登記而取得之商標權，
    現仍於商標權有效期間內，非經商標權人之同意或授權，不
    得擅自使用該等註冊商標於同一或類似之商品上，或明知為
    上開商品而販賣、意圖販賣而陳列；亦明知如附件一、二、
    三、四所示之遊戲軟體光碟內之電腦程式軟體，分別係微軟
    公司、新力公司、任天堂公司及台灣光榮公司享有著作權之
    電腦程式著作，非經著作權人同意或授權，不得擅自重製或
    意圖營利而以移轉所有權之方法散布；且明知前開微軟公司
    、新力公司、任天堂公司、台灣光榮公司之遊戲於電視遊樂
    器主機執行時，將在螢幕上出現該等公司如附件一、二、三
    、四所示商標圖樣及各該公司授權字樣，足以對外表示該等
    電腦程式軟體係微軟公司、新力公司、任天堂公司、台灣光
    榮公司生產或授權生產之一定用意證明之準私文書，足以使
    消費者誤認該遊戲軟體係該等公司所生產發行。竟與成年之
    「林姓工程師」（大陸地區人民，年籍不詳）、綽號「小玉
    」女子（大陸地區人民，年籍不詳）等人，共同基於反覆以
    重製光碟及移轉所有權之方法散布侵害他人著作財產權之重
    製光碟、販賣仿冒商標商品、行使偽造準私文書之單一集合
    犯意聯絡，未經上開商標權及著作權人之同意或授權，自97
    年11月間起，先由甲○○與簡俊傑在高雄縣鳳山市○○路41
    號承租廠房，設置電腦主機與燒錄設備之工廠，並由甲○○
    囑咐「林姓工程師」架設網站與購物車系統，嗣由甲○○負
    責網站之維護與更新，復招募其他「加盟商」負責在網路上
    推銷甲○○之盜版光碟網站，由各該加盟商設立可直接連結
    至甲○○前開架設購物車系統之網站。甲○○、簡俊傑、「
    林姓工程師」、「小玉」並自98年1 月1 日起意圖銷售而重
    製如附件一至四之遊戲光碟，以每片新臺幣（下同）100 元
    之價格供客戶下單，下單後每日由「小玉」負責確認訂單，
    甲○○再將該等訂單資料傳送至前開高雄縣承租之工廠，由
    簡俊傑、己○○（自98年4 月起加入）操作電腦主機與燒錄
    機，重製如附件一至附件四之遊戲光碟，待燒錄完畢後，再
    將該等光碟依買家資料分裝，透過臺灣宅配通公司之「藍光
    」、統一速達公司之「丁○○」簽約客戶名義，寄送予各買
    家，再由該等貨運公司將所得款項以代收貨款方式匯入甲○○指定帳戶。買家款項匯入後，因甲○○有大陸地區資金需
    求，故均委由不知情之陳德華（所涉違反銀行法罪嫌部分，
    另經移轉福建連江地方法院檢察署偵辦）將該等款項分別依
    甲○○之指示匯入各個臺灣地區與大陸地區帳戶。所得款項
    由「林姓工程師」於最初領得人民幣3 至4 千元，「小玉」
    每月領得人民幣3 千元，簡俊傑每週領得8 千至1 萬元，己○○每月領得2 萬5 千元，剩餘款項由甲○○負責支出租金
    、設備、空白燒錄片等成本後，由甲○○領得。買家購得前
    述盜版遊戲光碟後，透過遊戲主機執行光碟程式，將展現微
    軟公司、新力公司、任天堂公司及台灣光榮公司前開商標及
    公司名稱，足生損害於微軟公司、新力公司、任天堂公司及
    台灣光榮公司。又甲○○為避免警方查緝，選擇使用人頭帳
    戶隱匿真實身分，遂向綽號「小梁」之人以每個帳戶2 至3
    萬元之代價，購得人頭帳戶以供運用。嗣有丙○○、丁○○
    、邱詠樺、乙○○可預見將自己金融帳戶、提款卡及密碼提
    供與他人使用，將遭他人利用作為隱匿財產犯罪所得之用，
    竟仍基於縱有人以其金融帳戶實施犯罪亦不違背其本意之不
    確定犯意，分別於如附表一所示之時、地，以附表一所示之
    價格出售如附表一所示之帳戶金融卡、提款密碼、印章、存
    摺等物予如附表一所示之人，再由「小梁」轉予甲○○使用
    。甲○○取得上開人頭帳戶後，除將丁○○之帳戶作為與統
    一速達公司之簽約客戶資料外，並先後將前開帳戶作為自臺
    灣宅配通公司、統一速達公司之代收款項帳戶。嗣為警於98
    年10月9 日持搜索票分別至高雄縣鳳山市○○路41號，以及
    甲○○位於臺北市中山區○○○路410 巷23弄24號3 樓之住
    處搜索，查扣甲○○所有之筆記型電腦1 臺、金融卡3 張（
    國泰世華銀行、板信商業銀行、中國信託銀行各1 張，其中
    國泰世華銀行、板信商業銀行分別為邱詠樺、丁○○之人頭
    帳戶）、中國信託銀行存摺4 本、盜版遊戲光碟200 片、光
    碟封面紙1 疊、隨身碟1 支、門號0000000000號行動電話1
    支（以上為甲○○住所部分）、電腦1 臺、印表機3 臺、門
    號0000 000000 號行動電話1 支（該行動電話為戊○○所有
    ）、陽信銀行金融卡1 張（此為戊○○所有）、硬碟機4 臺
    、燒錄機51臺、DVD 空白片300 片、盜版光碟母片5683片、
    光碟片棉套8 包、已完成燒錄盜版片255 片（以上為高雄縣
    工廠部分），另由甲○○當庭提出其在大陸受款帳戶之隨身
    碟1 支（經地檢署扣案）。
三、案經美商微軟公司、日商新力電腦娛樂股份有限公司、日本
    任天堂株式會社、台灣光榮綜合資訊股份有限公司訴由彰化
    縣警察局報請臺灣彰化地方法院檢察署檢察官偵查起訴。
    理  由
壹、程序事項：
一、按被告以外之人於審判外之言詞或書面陳述，除法律有規定
    者外，不得作為證據；又被告以外之人於審判外之陳述，雖
    不符合同法第159條之1至第159條之4之規定，但經當事人於
    審判程序同意作為證據，法院審酌該言詞陳述或書面陳述作
    成時之情況，認為適當者，亦得為證據。當事人、代理人或
    辯護人於法院調查證據時，知有第159條第1項不得為證據之
    情形，而未於言詞辯論終結前聲明異議者，視為有前項之同
    意，刑事訴訟法第159條第1項及第159條之5分別定有明文。
    經查，本判決下列所引用被告以外之人於審判外之陳述（包
    含書面陳述），固屬傳聞證據，但檢察官及被告於本院準備
    程序及審判期日中，均表示無意見，且當事人均未於言詞辯
    論終結前聲明異議，本院審酌該等證據作成之情況，認為適
    於為本件認定事實之依據，依刑事訴訟法第159條之5第2項
    規定，應具有證據能力，合先敘明。
二、至其餘本判決所引用之卷內文書證據及物證之證據能力部分
    ，並無證據證明係公務員違背法定程序所取得，檢察官、被
    告或辯護人於原審或本院均未主張排除前開物證之證據能力
    ，且迄於原審或本院言詞辯論終結前均未表示異議，本院經
    審酌前開物證並非公務員違背法定程序所取得，亦無刑事訴
    訟法第159條之4顯有不可信之情況，故上揭物證均有證據能
    力。
貳、認定犯罪事實所憑之證據
    上揭犯罪事實，業據被告甲○○、戊○○、己○○、乙○○
    丙○○、丁○○、邱詠樺於原審及本院審理時坦承不諱，核
    與微軟公司告訴代理人壬○○、藍孟真，新力公司告訴代理
    人辛○○、施穎弘，任天堂公司告訴代理人徐宏昇、台灣光
    榮公司告訴代理人庚○○分別於警詢及本院審理時之證述，
    及證人李琴遙於警詢及偵查中證述之情節相符，並有遊戲補
    給站網頁資料（購物車系統資料及圖片）、臺灣宅配通公司
    、統一速達公司出貨明細資料（被告甲○○等人自98年1 月
    1 日起至查獲日止之銷售明細）、甲○○「遊戲備份站」銷
    售金額一覽表（98年1 月至10月之銷售金額與銷售片數）、
    邱詠樺、丁○○、乙○○、李琴遙等4 人如附表一所示帳戶
    之交易明細表與開戶基本資料、微軟公司、新力公司、任天
    堂公司、台灣光榮公司之光碟檢驗報告及如附件一、二、三
    、四所示之相關資料、檢視報告書、經濟部智慧財產局商標
    資料（侵害商標、著作權、偽造準私文書之明細、圖片及光
    碟放映後展現之內容）、台灣光榮公司於請求上訴時提出之
    扣案電腦程式遊戲軟體之產品封面及光碟影本、查獲時之燒
    錄光碟機、光碟片之現場照片等相關證據附卷可證，及扣案
    之筆記型電腦1 臺、金融卡3 張（國泰世華銀行、板信商業
    銀行、中國信託銀行各1 張）、中國信託銀行存摺4 本、盜
    版遊戲光碟200 片、光碟封面紙1 疊、隨身碟1 支、門號
    0000000000號行動電話1 支、電腦1 臺、印表機3 臺、門號
    0000000000號行動電話1 支、陽信銀行金融卡1 張、硬碟機
    4 臺、燒錄機51臺、DVD 空白片300 片、盜版光碟母片5683
    片、光碟片棉套8 包、已完成燒錄盜版片255 片，甲○○在
    大陸受款帳戶之隨身碟1 支等扣案足資佐證，足認被告等之
    自白與事實相符，堪予採信。
參、論罪之基礎
一、按商標之使用，係指為行銷之目的，將商標用於商品、服務
    或其有關之物件，或利用平面圖像、數位影音、電子媒體或
    其他媒介物足以使相關消費者認識其為商標，商標法第六條
    定有明文。是透過電磁作用，如以遊樂器、光碟機、電腦主
    機之操作為媒介，於電視或電腦螢幕前出現商標圖樣者，其
    標示型態足資一般商品購買人認識其表彰商品之來源者，自
    屬商標之使用範疇。經查扣案之遊戲光碟於執行使用時，亦
    會出現微軟公司、新力公司、任天堂公司、台灣光榮公司向
    經濟部智慧財產局註冊登記之如附件一、二、三、四等相關
    商標之圖樣，被告重製上開遊戲光碟之同時，即係於同一商
    品使用相同之註冊商標，則被告係未得商標權人之同意，於
    同一商品，使用相同之註冊商標，顯已侵害他人之商標權甚
    明。
二、次按光碟片如已記載儲存表意人之意思或思想，藉機器或電
    腦之處理所顯示之聲音、影像或符號，足以為表示其用意之
    證明者，依刑法第220 條第2 項之規定，應認係準文書之一
    種。擅自重製他人之光碟片即所謂仿冒或盜版之光碟片，其
    外觀包裝不論有無被害人公司名稱及授權生產文字，如該光
    碟片內已燒錄儲存被害人公司名稱及授權生產文字，藉機器
    或電腦之處理，螢幕會顯示被害人公司名稱及授權生產文字
    ，足以生損害於公眾或他人，應認係偽造之準文書。至販賣
    此等仿冒之光碟片，是否成立刑法第216 條之行使偽造文書
    罪，因其態樣不一，販賣者是否以偽作真之意思販賣？有無
    本於仿冒光碟內容之偽造準文書有所主張？是否足以生損害
    於公眾或他人？應依販賣者主觀之意思及客觀之行為，以資
    審斷。如販賣者主觀上係以偽作真之意思販賣，且知買受者
    一經藉機器或電腦之處理，仿冒光碟內容之偽造準文書必當
    顯現，仍予以出售，將該偽造之準文書置於可能發生文書功
    能之狀態下，應認係對偽造準文書之內容有所主張之行使行
    為，苟足以生損害於公眾或他人，即應成立行使偽造文書罪
    ，買受者是否知其為仿冒品，並非所問。若販賣者主觀上並
    無以偽作真之意思，則不成立行使偽造文書罪（最高法院94
    年度第12次刑事庭會議決議參照）。所稱「販賣者主觀上並
    無以偽作真之意思」，係指販賣者主觀上不知上開具準文書
    屬性之仿冒或盜版之光碟片係偽造或變造者（最高法院19年
    上字第653 號判例意旨參照），或不知依該偽造準文書（如
    仿冒或盜版光碟片）之用法，得以之充為真正文書加以使用
    而言（最高法院72年台上字第4709號判例意旨參照）。如販
    賣者知悉其所販賣者為仿冒或盜版之光碟片，且知買受者一
    經藉機器或電腦之處理，仿冒光碟內容之偽造準文書必當顯
    現，仍予以出售，將該偽造之準文書置於可能發生文書功能
    之狀態下，應認係對偽造準文書之內容有所主張之行使行為
    ，參諸最高法院26年滬上字第23號、49年台非字第24號判例
    意旨，即應成立行使偽造文書罪。至買受者是否知悉其為仿
    冒品，或仿冒光碟片販售價格之或高或低，並非所問（參照
    最高法院95年台上字第1705號、96年台上字第1387號、97年
    台上字第357 號、97年台上字第1692號判決意旨參照）。本
    件被告販售重製光碟於執行使用時，均與非盜版之光碟無異
    ，於電視螢幕影像畫面會呈現相關授權文字，乃為私文書，
    足以生損害於被害人及公眾，則被告將之販售予他人，已有
    主張行使該重製光碟內偽造準私文書之行為，依照上開說明
    ，就此部分自屬行使偽造準私文書。
三、又按刑事法若干犯罪行為態樣，本質上原具有反覆、延續實
    行之特徵，立法時既予特別歸類，定為犯罪構成要件之行為
    要素，則行為人基於概括之犯意，在密切接近之一定時、地
    持續實行之複次行為，倘依社會通念，於客觀上認為符合一
    個反覆、延續性之行為觀念者，於刑法評價上，即應僅成立
    一罪。學理上所稱「集合犯」之職業性、營業性或收集性等
    具有重複特質之犯罪均屬之，例如經營、從事業務、收集、
    販賣、製造、散布等行為概念者是（最高法院95年台上第10
    79號判決參照）。經查本案被告甲○○、戊○○、己○○自
    98年1 月1 日起迄98年10月9 日為警查獲時止，經由網路訂
    單推銷販賣盜版光碟之營業性行為，係在密集期間內以相同
    之方式持續進行，未曾間斷，是此侵害他人商標專用權之商
    品而販賣之犯行、重製並散布盜版光碟之犯行，即具有反覆
    、延續實行之特徵，從而在行為概念上，縱有多次舉措，仍
    應評價認係包括一罪之集合犯而各論以一罪。再按著作權法
    第91條第2 項既係規定意圖銷售或出租而擅自重製他人著作
    ，則依低度行為吸收於高度行為之原則，其出賣散布重製他
    人著作之行為，當吸收於擅自重製行為之中，自應專依重製
    之規定處罰（最高法院92年度台上字第1425號判決意旨參照
    ）。
四、核被告甲○○、簡俊傑、己○○所為，係違反著作權法第91
    條第3 項之以重製光碟之方法，侵害他人之著作財產權。其
    非法重製盜版光碟後，進而為散布之行為，其散布之低度行
    為，應為重製盜版光碟之高度行為所吸收，不另論罪。至被
    告基於行銷之目的，擅自使用相同註冊商標於同一商品，嗣
    後進而將該仿冒商標商品加以販賣，達成其行銷目的，應認
    販賣仿冒商標商品之低度行為，為擅自使用相同註冊商標於
    同一商品之高度行為所吸收，而違反商標法第81條第1 款之
    侵害他人商標權罪。另被告所犯偽造準私文書之罪，亦為行
    使之高度行為所吸收。被告以一行為同時觸犯上開擅自以重
    製光碟之方法侵害他人之著作財產權罪、明知未得商標權人
    同意，於同一商品，使用相同之註冊商標罪、行使偽造準私
    文書罪，係以一行為觸犯數罪名之想像競合犯，應依刑法第
    55條之規定，從一重論以著作權法第91條第3 項之罪論處。
    又被告以同一重製行為，侵害多數著作權人之法益部分，亦
    為想像競合犯，亦應依刑法第55條規定，從一重之擅自以重
    製光碟之方法侵害他人之著作財產權罪論處。又被告甲○○
    、簡俊傑、己○○與上開成年之綽號「林姓工程師」、「小
    玉」間有犯意聯絡及行為分擔，應論以共同正犯。
五、另按刑法上之幫助犯，係對於犯罪與正犯有共同之認識，而
    以幫助之意思，對於正犯資以助力，而未參與實施犯罪之行
    為者而言，是以，如未參與實施犯罪構成要件之行為，且係
    出於幫助之意思提供助力，即屬幫助犯，而非共同正犯。被
    告丙○○、丁○○、邱詠樺、乙○○等4 人提供如附表一所
    示之帳戶存摺、提款卡及密碼等物予如附表一所示之人，並
    由綽號「小梁」轉供被告甲○○、戊○○、己○○等3 人作
    為匯入販賣盜拷遊戲光碟款項之使用，遂行該等違反著作權
    之犯行資以助力。核被告丙○○、丁○○、邱詠樺、乙○○
    等4 人所為，均係犯著作權法第91條第3 項、刑法第30 條
    第1 項前段之意圖銷售而擅自以重製於光碟方法侵害他人著
    作財產權罪之幫助犯。
肆、原審以被告犯罪事證明確，予以論罪科刑，固非無見，惟查
    ：（一）原判決僅就被告等侵害微軟公司、新力公司、任天
    堂公司之如附件一、二、三所示遊戲軟體論罪，惟未論及被
    告亦侵害告訴人台灣光榮公司如附件四所示之著作權及商標
    權部分，自有對已受請求事項未予判決之違誤；（二）被告
    乙○○、丁○○、邱詠樺、戊○○、己○○於原審判決後，
    已於本院審理中與告訴人微軟公司達成和解，此有告訴人微
    軟公司提出之撤回告訴狀在卷可按；另被告乙○○、邱詠樺
    於原審判決後，亦已於本院審理中與告訴人新力公司、台灣
    光榮公司達成和解，此有告訴人台灣光榮公司之陳報狀及新
    力公司之告訴代理人於本院99年10月14日之審判程序筆錄在
    卷可稽，原判決量刑不及審酌，尚有未洽。（三）被告甲○○前因製造猥褻物品，經判處有期徒刑1 年2月確定之案件
    ，即係因製造販賣色情光碟片而判刑確定，有臺灣高等法院
    被告前案紀錄表1 件在卷可按，且被告甲○○係主要共犯，
    以租賃工廠之方式為此犯行，被扣得之盜版光碟逾6千片，
    燒錄機即51台，故檢察官上訴理由指摘原審量處被告甲○○
    有期徒刑1 年2 月，量刑過輕，非無理由。綜上，原審判決
    既有上開可議之處而無可維持，自應由本院予以撤銷改判。
伍、爰審酌被告甲○○於89年間因製造猥褻物品案件，經臺灣板
    橋地方法院以90年度易字第1075號判處有期徒刑6 月確定，
    91年6 月5 日易科罰金執行完畢；又於93年間因製造猥褻物
    品案件，經同法院以94年度易字第52號判處有期徒刑10月，
    並經臺灣高等法院以94年度上易字第982 號駁回上訴確定，
    95年3 月2 日經緝獲入監執行，96年1 月1 日縮刑期滿執行
    完畢；又於95年間再因製造猥褻物品案件，經同地院以95年
    度易字第1545號判處有期徒刑1 年2 月，並經臺灣高等法院
    以96年度上易字第1039號駁回上訴確定，因減刑條例減為有
    期徒刑7 月，96年10月29日入監執行，97年5 月28日縮刑期
    滿甫執行完畢，有臺灣高等法院被告前案紀錄表1 件在卷可
    參，其於5 年內故意再犯本件有期徒刑以上之罪，為累犯，
    應依刑法第47條第1 項之規定，加重其刑。又被告乙○○、
    邱詠樺、丁○○、丙○○所為，係為遂行被告甲○○、戊○○、己○○違反著作權法等犯行資以助力，應依刑法第30條
    第2 項之規定，按正犯之刑減輕其刑。另審酌被告甲○○雖
    於犯後坦承犯行，但已有多次犯行，仍屬不知悔改，又於本
    件犯行立於主導地位，且犯案之行銷手法係利用網路多元販
    賣，對被害人影響非輕，爰量處被告甲○○有期徒刑一年八
    月。另被告戊○○、己○○於警詢中即已坦承知悉其製作販
    賣之光碟，均未經合法授權，竟願受僱於被告甲○○，製造
    販賣盜版光碟，造成被害人之損害，亦損及我國保護智慧財
    產權之國際聲譽，且僅查扣之盜版光碟即已逾6 千片，用以
    製造盜版光碟之燒錄機亦有51台之多，規模非小，惟被告戊○○、己○○並無前案紀錄，各有臺灣高等法院被告前案紀
    錄表1 件在卷可參，現均在麵包店上班，且已於本院審理時
    與告訴人微軟公司達成和解，雖因經濟能力有限，而無法再
    與其他告訴人和解，惟犯罪後態度良好，爰各量處有期徒刑
    六月，並諭知易科罰金之折算標準。至被告乙○○、邱詠樺
    、丁○○、丙○○明知帳戶交予他人使用，應係為不法行為
    ，卻仍予以交付，造成社會交易秩序紊亂，並使不法之徒藉
    此輕易取得犯罪贓款，影響檢警之追查緝捕，惟被告4 人犯
    罪後態度良好，被告乙○○、邱詠樺並無前案紀錄，且已與
    告訴人微軟公司、新力公司、台灣光榮公司達成和解，告訴
    人並均於審判程序中表明不予追究，且同意給予被告乙○○
    、邱詠樺緩刑之機會；被告丁○○雖已與告訴人微軟公司和
    解，免除應負微軟公司之民事責任，但不符合緩刑要件，被
    告丙○○因無經濟能力與告訴人和解，但並無前案紀錄，爰
    均減輕其刑而各量處有期徒刑三月，並諭知易科罰金之折算
    標準。被告乙○○、邱詠樺因未曾因故意犯罪受有期徒刑以
    上刑之宣告，被告乙○○現為軍人，被告邱詠樺目前在電子
    公司上班，經此教訓，應已知警惕，而無再犯之虞，爰均併
    予宣告緩刑三年，以啟自新。
陸、扣案如附件一（714 片）、附件二（4,122片）、附件三（1,
    251片）所示光碟（合計6,087片），均為被告甲○○、戊○○、己○○所重製之盜版光碟，係供被告犯本件侵害著作權
    犯罪所用之物，亦係侵害他人商標權所製造之商品，雖著作
    權法及商標法均有沒收之規定，然被告所犯上開2 罪間因有
    想像競合關係而從一重之著作權法處斷，依主刑與從刑不可
    分原則，不問屬於犯人與否，均應依著作權法第98條之規定
    宣告沒收之。至附件四所示光碟，則因均已列入附件一、二
    之扣押物清單中（見附件四編號之說明），爰不再予以沒收
    。又如附表二所示之物品，分別為被告甲○○、戊○○所有
    ，且係供本件侵害著作權犯罪所用之物，均應依著作權法第
    98條宣告沒收。
柒、被告甲○○、丙○○經合法傳喚，無正當之理由不到庭，爰
    不待其陳述，逕行判決。
據上論斷，應依刑事訴訟法第369 條第1 項前段、第364 條、第
371 條、第299 條第1 項前段，著作權法第91條第3 項、第98條
但書，商標法第81條第1 款、刑法第11條、第28條、第30條第1
、2 項、第55條前段、第210 條、第216 條、第220 條、第41條
第1 項前段、第47條第1 項、第74條第1 項第1 款，判決如主文
。
本案經檢察官羅雪梅到庭執行職務。
中    華    民    國    99    年    11    月   11     日
                    智慧財產法院第二庭
                          審判長法  官  陳忠行
                                法  官  蔡惠如
                                法  官  熊誦梅
以上正本係照原本作成。
如不服本判決，應於收受送達後10日內向本院提出上訴書狀，其
未敘述上訴之理由者並得於提起上訴後10日內向本院補提理由書
（均須按他造當事人之人數附繕本）。
中    華    民    國    99    年    11    月   11     日
                                書記官  張祐豪
附件一：【扣案光碟中侵害微軟公司之部分，共714片】
附件二：【扣案光碟中侵害新力公司之部分，共4,122片】
附件三：【扣案光碟中侵害任天堂公司之部分，共1,251片】
附件四：【扣案光碟中侵害台灣光榮公司之部分】
附表一：
┌──┬───┬────┬────┬─────────┬─────────┐
│編號│被告  │販賣時間│販賣價格│販賣帳戶名稱      │販賣地點及物品    │
├──┼───┼────┼────┼─────────┼─────────┤
│ 1. │丙○○│97年12月│5000元。│李琴遙（其姐）之日│臺北縣土城市○○路│
│    │      │賣給「阿│        │盛銀行            │賣帳戶、提款卡、印│
│    │      │華」。  │        │00000000000000號帳│章、密碼。        │
│    │      │        │        │戶                │                  │
├──┼───┼────┼────┼─────────┼─────────┤
│ 2. │丁○○│96年間某│2000元。│板信商業銀行      │臺北縣土城市○○路│
│    │      │日賣給「│        │00000000000000號帳│住處附近賣帳戶、提│
│    │      │阿樹」。│        │戶                │款卡、密碼。      │
├──┼───┼────┼────┼─────────┼─────────┤
│ 3. │邱詠樺│98年過年│5000元。│國泰世華銀行      │臺北縣土城市○○路│
│    │      │後賣給不│        │000000000000號帳戶│之85℃咖啡店附近賣│
│    │      │詳男性。│        │                  │帳戶、提款卡、印章│
│    │      │        │        │                  │、密碼。          │
├──┼───┼────┼────┼─────────┼─────────┤
│ 4. │乙○○│95年7、8│不詳。  │臺灣中小企銀      │臺北縣土城市地區某│
│    │      │月間某日│        │00000000000號帳戶 │處交帳戶、提款卡、│
│    │      │交給「小│        │                  │密碼。            │
│    │      │黑」之人│        │                  │                  │
└──┴───┴────┴────┴─────────┴─────────┘
  附表二：
┌──┬─────────┬───┬───┬────┬───────┐
│編號│  品  名          │數量  │所有人│沒收與否│  備    註    │
├──┼─────────┼───┼───┼────┼───────┤
│ 1. │筆記型電腦        │1臺   │甲○○│沒收之  │甲○○住所查扣│
├──┼─────────┼───┼───┼────┼───────┤
│ 2. │國泰世華銀行金融卡│1張   │甲○○│沒收之  │甲○○住所查扣│
│    │為邱詠樺人頭帳戶  │      │      │        │              │
├──┼─────────┼───┼───┼────┼───────┤
│ 3. │板信商業銀行金融卡│1張   │甲○○│沒收之  │甲○○住所查扣│
│    │為丁○○人頭帳戶  │      │      │        │              │
├──┼─────────┼───┼───┼────┼───────┤
│ 4. │光碟封面紙        │1疊   │甲○○│沒收之  │自小客車上查扣│
├──┼─────────┼───┼───┼────┼───────┤
│ 5. │隨身碟            │1支   │甲○○│沒收之  │甲○○住所查扣│
├──┼─────────┼───┼───┼────┼───────┤
│ 6. │門號0000000000號行│1支   │甲○○│沒收之  │甲○○住所查扣│
│    │動電話（含SIM卡） │      │      │        │              │
├──┼─────────┼───┼───┼────┼───────┤
│ 7. │電腦              │1臺   │甲○○│沒收之  │高雄工廠查扣  │
├──┼─────────┼───┼───┼────┼───────┤
│ 8. │印表機            │3臺   │甲○○│沒收之  │高雄工廠查扣  │
├──┼─────────┼───┼───┼────┼───────┤
│ 9. │門號0000000000號行│1支   │戊○○│沒收之  │高雄工廠查扣  │
│    │動電話（含SIM卡） │      │      │        │              │
├──┼─────────┼───┼───┼────┼───────┤
│ 10.│ 硬碟機           │ 4臺  │甲○○│沒收之  │高雄工廠查扣  │
├──┼─────────┼───┼───┼────┼───────┤
│ 11.│ 燒錄機           │ 51臺 │甲○○│沒收之  │高雄工廠查扣  │
├──┼─────────┼───┼───┼────┼───────┤
│ 12.│ DVD空白片        │ 300片│甲○○│沒收之  │高雄工廠查扣  │
├──┼─────────┼───┼───┼────┼───────┤
│ 13.│ 光碟片棉套       │ 8包  │甲○○│沒收之  │高雄工廠查扣  │
├──┼─────────┼───┼───┼────┼───────┤
│ 14.│ 隨身碟           │ 1支  │甲○○│沒收之  │地檢署扣案    │
└──┴─────────┴───┴───┴────┴───────┘
附錄條文
著作權法第91條
擅自以重製之方法侵害他人之著作財產權者，處三年以下有期徒
刑、拘役，或科或併科新臺幣七十五萬元以下罰金。
意圖銷售或出租而擅自以重製之方法侵害他人之著作財產權者，
處六月以上五年以下有期徒刑，得併科新臺幣二十萬元以上二百
萬元以下罰金。
以重製於光碟之方法犯前項之罪者，處六月以上五年以下有期徒
刑，得併科新臺幣五十萬元以上五百萬元以下罰金。
著作僅供個人參考或合理使用者，不構成著作權侵害。
著作權法第98條
犯第九十一條至第九十三條、第九十五條至第九十六條之一之罪
，供犯罪所用或因犯罪所得之物，得沒收之。但犯第九十一條第
三項及第九十一條之一第三項之罪者，其得沒收之物，不以屬於
犯人者為限。
商標法第81條
未得商標權人或團體商標權人同意，有下列情形之一者，處三年
以下有期徒刑、拘役或科或併科新臺幣二十萬元以下罰金：
一、於同一商品或服務，使用相同之註冊商標或團體商標者。
二、於類似之商品或服務，使用相同之註冊商標或團體商標，有
致相關消費者混淆誤認之虞者。
三、於同一或類似之商品或服務，使用近似於其註冊商標或團體
商標之商標，有致相關消費者混淆誤認之虞者。
刑法第210條
偽造、變造私文書，足以生損害於公眾或他人者，處五年以下有
期徒刑。
刑法第216條
行使第二百十條至第二百十五條之文書者，依偽造、變造文書或
登載不實事項或使登載不實事項之規定處斷。
刑法第220條
在紙上或物品上之文字、符號、圖畫、照像，依習慣或特約，足
以為表示其用意之證明者，關於本章及本章以外各罪，以文書論
。
錄音、錄影或電磁紀錄，藉機器或電腦之處理所顯示之聲音、影
像或符號，足以為表示其用意之證明者，亦同。


司法院資訊處製作；財團法人民間司法改革基金會備份。
